# 请教：符合企业重组特殊性税务处理是否应当递延所得税负债

提问人：hcl1986 时间：2013-08-09 17:19:46
假设企业债务重组符合国家税务总局公告 2010 年第 4 号中第二十二条第一条：发生债务重组所产生的应纳税所得额占该企业当年应纳税所得额50%以上的，债务重组所得要求在 5 个纳税年度的期间内，均匀计入各年度应纳税所得额。 请教：要不要按以后年度应增加应纳税所得额的债务重组所得计算递延所得税资产呢（比照差额可以结转的广告费与业务宣传费跟职教经费）？

回答人：chenyiwei
这种递延纳税的规定，在后来的国家税务总局公告 2010 年第 19 号中就已经取消了，所以不应存在楼主所问的问题。

提问人：林愿 时间：2013-08-10 08:53:43
陈老师，我的理解， 59 号中债务重组中特殊理组业务的递延纳税规定应该是有效的，属 19 号公告中“另有规定”的情形。

回答人：chenyiwei
感谢提醒！

提问人：hcl1986 时间：2013-08-13 23:18:02
陈版,既然 2010 年第 4 号中第二十二条第一条关于符合企业重组特殊性税务处理仍然使用，那是否应当确认递延所得税负债呢？

回答人：chenyiwei
应当可以这样理解。

提问人：沉默羔羊 时间：2017-03-01 21:47:26
确认递延所得税负债的基础怎么确定呢？比如是以一个参股企业的股权，用权益法核算，然后一家上市公司发行股份收购参股企业股权，那么递延所得税负债是用交易对价和账面价值的差额还是交易对价和初始投资成本的差额？

回答人：chenyiwei
后者。